臺灣臺中地方法院刑事判決　　　　　　　　　　　　九十三年度易緝字第二八五號
　　公　訴　人　臺灣臺中地方法院檢察署檢察官
　　被　　　告　丙○○
右列被告因竊盜案件，經檢察官提起公訴（九十一年度偵字第二一四○○號），本院
判決如左：
    主  文
丙○○竊盜，累犯，處有期徒刑拾月。
    事  實
一、丙○○前因公共危險案件，經法院判處有期徒刑六月確定，於民國九十一年九月
    十日易科罰金執行完畢，仍不知悔改。緣丙○○友人乙○○所有車牌號碼Ｘ三—
    四四三三號本田牌黑色自用小客車（手排，引擎號碼為Ｆ二二Ｂ0000000
    0號，出廠年份為西元一九九三年，汽缸容量為二一五六ＣＣ）因車禍而受損，
    乙○○遂於九十一年十月間，以新台幣（下同）十二萬元之價格，委由丙○○修
    理。丙○○透過業務員己○○之介紹，於九十一年十月中旬某日，將乙○○汽車
    拖至臺中市○○區○○路五三之一號「昆田汽車修理廠」，請該修理廠負責人丁○○估算修理費用。由於丁○○所估算之修理費用為二十餘萬元，遠超過丙○○
    與乙○○約定之十二萬元，丙○○為達減少支出修車費用俾使自己得以牟取最大
    利益之目的，即萌生竊取同廠牌、型式汽車以充作乙○○送修汽車之不法所有意
    圖，先囑託該修理廠員工吳宗宴將乙○○汽車之引擎（含變速箱）吊起，寄放在
    「昆田汽車修理廠」內，而後自行將乙○○汽車之車身拖至不明處所處理；再於
    九十一年十月二十五日晚間十時許，在臺中市○區○○○街與崇興路口，以不明
    方式，竊取同廠牌、型式之甲○○所有車牌號碼五Ｒ—三七一五號本田牌綠色自
    用小客車（自排，引擎號碼為Ｆ二二Ｂ00000000號，出廠年份為西元一
    九九四年，汽缸容量亦為二一五六ＣＣ），得手後於九十一年十月三十日凌晨，
    開往「昆田汽車修理廠」，要求在場之己○○轉告丁○○、吳宗宴，將前所寄放
    之乙○○汽車引擎，換裝於甲○○汽車上，同時將甲○○汽車改成手排，並將甲○○汽車之車身顏色全部烤漆改成黑色，以此俗稱借屍還魂方式，改裝甲○○汽
    車，以冒充乙○○汽車。嗣丙○○、丁○○、吳宗宴三人於九十一年十月三十日
    晚間六時許，在「昆田汽車修理廠」為警查獲，並在甲○○汽車上起獲乙○○汽
    車之牌照一面及引擎一組（己○○、丁○○、吳宗宴共同寄藏贓物部分，業據本
    院以九十二年度易字第一○六七號判處己○○有期徒刑五月及判處丁○○、吳宗
    宴各有期徒刑四月）。
二、案經臺中市警察局第五分局報告臺灣臺中地方法院檢察署檢察官偵查起訴。
    理  由
一、訊據被告丙○○固承認右揭受乙○○委託修理汽車，嗣因丁○○估價結果超出乙○○之預算，因此沒有將乙○○汽車交給「昆田汽車修理廠」修理，但有將乙○○汽車之引擎吊起放在該修理廠，事後伊又開甲○○汽車前往該修理廠，將甲○○汽車交給己○○、丁○○、吳宗宴改裝等事實；惟矢口否認有何竊盜犯行，辯
    稱：甲○○汽車是丁○○交給伊，叫伊開往「昆田汽車修理廠」改裝，因為丁○○之前就有提過要用借屍還魂方式修理乙○○汽車，所以伊認為甲○○汽車應該
    是丁○○所竊取云云。
二、經查：
  (一)前開車牌號碼Ｘ三—四四三三號本田牌黑色自用小客車，為乙○○所有，於九十
    一年八月間，因車禍而受損，乙○○遂於九十一年十月間，以十二萬元之代價，
    委由丙○○修理等情，業據證人乙○○於偵訊時證述明確（見偵卷第七五至七七
    頁），並有臺中市警察局第五分局文昌派出所代保管乙○○汽車之車牌一面及引
    擎一組所出具之贓物保管收據一紙附卷可稽（見偵卷第四○頁）。
  (二)又車牌號碼五Ｒ—三七一五號本田牌綠色自用小客車，為甲○○所有，於九十一
    年十月二十五日晚間十時許，在臺中市北屯區○○○街與崇興路口失竊一節，亦
    據被害人甲○○於本院審理時指述綦詳（見本院易字卷第六六頁），並有車籍作
    業系統—查詢認可資料一紙、車輛竊盜、車牌失竊資料個別查詢報表—查詢車輛
    認可資料二紙、甲○○領回失車所出具之贓物認領保管單一紙在卷可憑（見偵卷
    第三四至三六、三九頁）。
  (三)雖被告否認竊取甲○○汽車，並以前詞置辯：
  1.倘依被告所辯，該車為丁○○所交付，而非被告所竊取，該車之失竊既與被告無
    關，則被告為警查獲後，應無隱瞞該車來源之必要。然關於甲○○汽車為何會在
    「昆田汽車修理廠」內一情，被告於九十一年十月三十一日警詢時供稱：「該失
    車車號5R3715（筆錄誤植為53725）引號F22B0-0000000是由己○○開進去修配場
    」云云（見偵卷第一三頁）；於同日偵訊時供稱：「我當時是要去找己○○，我
    是當天上午十時許去昆田汽修廠，我一到場，己○○跟我打招呼就出去了，我就
    一直等到晚上六點，那部車子一直都在場」云云（見偵卷第六四頁），完全未提
    及所謂甲○○汽車乃丁○○所交付之事（被告除於九十一年十月三十一日接受警
    詢、偵訊外，事後即屢經傳拘不到，迄本院發布通緝始到案）。
  2.又被告於本院審理時供述：「丁○○之前就有說要把乙○○車子的引擎放到甲○○的車上，並且把甲○○的車子漆成黑色，本來約定十二萬元，後來丁○○說這
    樣要多三萬元，我有向乙○○提起，乙○○不同意」云云（見本院易緝卷第一○○、一○一頁）。惟乙○○於本院審理時，否認被告曾提及要以借屍還魂方式修
    車，證稱：「（丙○○講說你有同意用借屍還魂的方式修車？）我沒有同意，且
    他從來沒有向我提過用此種方式修車」等語（見本院易緝卷第六四頁），被告辯
    解與乙○○所述已有出入。縱依被告所辯，其確曾向乙○○提及此事，但乙○○
    既不同意以借屍還魂方式修車，且不願支付因此增加之三萬元修車費用，則被告
    衡情自無答應丁○○前開提議之可能，否則被告非但不能從中牟利，甚且必須自
    行支付多出來之三萬元修車費用，足見被告所辯亦與常理有違。
  3.另被告於案發前與丁○○並非熟識，此由被告委請丁○○估價，尚須透過己○○
    居間介紹即可得知。丁○○為何甘冒風險竊車，以此賺取十五萬元（此金額遠低
    於丁○○原所估以正常方式修車之金額）。其次，丁○○竊車得手後，為何不立
    刻開至「昆田汽車修理廠」藏匿，反而交給被告駕駛，再由被告電話通知己○○
    前來開啟修理廠大門，如此豈非提高被查獲之機率，且使原不知情之己○○獲悉
    此事，平添事跡外洩之危險。再者，丁○○竊車之目的既在借屍還魂，則丁○○
    本身對於應如何改裝甲○○汽車，必有所悉，被告何須透過己○○轉述改裝要點
    予丁○○、吳宗宴知悉。以上諸多可疑之點，被告均未能提出合理解釋，其所辯
    自無足憑採。
  4.至證人己○○於本院審理時雖證稱：「丙○○電話上好像有提到車子是丁○○交
    給他的，要他牽來車廠」；然己○○乃直接與被告洽談受寄甲○○汽車並予改裝
    之人，被告亦係因認識己○○之緣故，始將乙○○汽車交由丁○○估價，其等二
    人就本案間，顯有共同利害關係。又己○○前於偵查及本院審理時，從未表示被
    告交付甲○○汽車時曾提及該車乃丁○○所交付等類似話語。另被告於本院審理
    時供稱：丁○○在九十一年十月三十日凌晨二、三點打電話給伊，叫伊到崇德路
    麥當勞前面開車（見本院易緝卷第七七頁），與己○○所述：甲○○汽車是九十
    一年十月三十日晚上十二時或一時許，丙○○開到昆田修車廠，說要修變速箱（
    見偵卷第八九頁），二者在時間點上顯有矛盾（己○○所述受寄甲○○汽車之時
    間早於被告所述丁○○交付該車之時間）。是己○○上開證言之可信性，殊有疑
    問。加以己○○該部分證言內容，屬於轉述他人審判外陳述之傳聞證據，依法不
    具有證據能力，自無從執為有利被告之認定，併予敘明。
  (四)綜上所述，被告所辯顯係事後卸責之詞，不足採信。本件事證明確，被告犯行堪
    以認定。
三、核被告所為，係犯刑法第三百二十條第一項之普通竊盜罪。被告前因公共危險案
    件，經法院判處有期徒刑六月確定，於九十一年九月十日易科罰金執行完畢，有
    卷附臺灣高等法院被告全國前案紀錄表可參，其於有期徒刑執行完畢五年內再犯
    本件有期徒刑以上之罪，為累犯，應依法加重其刑。爰審酌被告竊車行為對被害
    人所生損害及對社會治安所生影響非淺，其竊車係為供借屍還魂所用，目的並非
    單純，事後屢經傳拘不到，待本院發布通緝始到案，復未能承認犯行，迄未賠償
    被害人損失，顯然欠缺悔過之具體表現等一切情狀，量處如主文所示之刑。
據上論斷，應依刑事訴訟法第二百九十九條第一項前段，刑法第三百二十條第一項、
第四十七條，罰金罰鍰提高標準條例第一條前段，判決如主文。
本案經檢察官戊○○到庭執行職務。
中      華      民      國      九十三    年      六    月    二十五    日
                                臺灣臺中地方法院刑事第四庭
                                    審判長法  官  張  靜  琪
                                          法  官  賴  妙  雲
                                          法  官  羅  智  文
右正本證明與原本無異。
如不服本判決，應於判決送達後十日內向本院提出上訴狀，上訴於臺灣高等法院臺中
分院( 須附繕本 )。
                                          書記官
中      華      民      國      九十三    年      六    月      三十    日
附錄論罪科刑法條
刑法第三百二十條第一項
意圖為自己或第三人不法之所有，而竊取他人之動產者，為竊盜罪，處五年以下有期
徒刑、拘役或五百元以下罰金。
